臺灣臺北地方法院民事判決　　　　　　　99年度訴字第5309號
原　　　告　林天生
兼訴訟代理
人　　　　　張雅君
被　　　告　王台正
　　　　　　張文豪
　　　　　　林士傑
　　　　　　李哲維
　　　　　　黃何賓
　　　　　　何景沛
兼上一人
訴訟代理人　陳宥任
上列當事人間因妨害自由案件，原告提起附帶民事訴訟請求侵權
行為損害賠償，經本院刑事庭裁定移送前來（99年度附民字第27
0號），本院於中華民國100年1月18日言詞辯論終結，判決如下
：
    主  文
被告王台正應給付原告張雅君新臺幣萬元，及自民國九十九年
七月三日起至清償日止，按年息百分之五計算之利息。
被告王台正、張文豪、林士傑、李哲維、黃何賓、何景沛、陳宥
任應連帶給付原告林天生新臺幣壹拾萬元，及其中被告王台正自
民國九十九年七月三日起至清償日止，被告張文豪、林士傑、李
哲維、黃何賓、何景沛、陳宥任自民國一百年一月十九日起至清
償日止，均按年息百分之五計算之利息。
被告王台正、黃何賓、林士傑、李哲維、何景沛應連帶給付原告
林天生新臺幣伍萬元，及其中被告王台正自民國九十九年七月三
日起至清償日止，被告黃何賓、林士傑、李哲維、何景沛自民國
一百年一月十九日起至清償日止，均按年息百分之五計算之利息
。
原告其餘之訴駁回。
訴訟費用由被告連帶負擔百分之十，被告王台正、黃何賓、林士
傑、李哲維、何景沛連帶負擔百分之五，被告王台正負擔百分之
五，原告林天生、張雅君各負擔百分之四十。
本判決第一項至第三項得假執行。但被告張文豪就本判決第二項
所命給付，以新臺幣萬元預供擔保後，得免為假執行。
原告其餘假執行之聲請駁回。
    事實及理由
壹、程序方面：
一、本件被告李哲維經合法通知，未於言詞辯論期日到場，核無
    民事訴訟法第386條所列各款情形，爰依原告之聲請，由其
    一造辯論而為判決。
二、按訴狀送達後，原告不得將原訴變更或追加他訴，但請求之
    基礎事實同一、擴張或減縮應受判決事項之聲明者，不在此
    限，民事訴訟法第255條第1項第2款、第3款分別定有明文。
    經查，原告提起刑事附帶民事訴訟時之聲明為：(一)被告王台
    正應給付原告林天生新臺幣（下同）300萬元，及自起訴狀
    繕本送達翌日起至清償日止，按年息6%計算之利息。(二)被告
    王台正應給付原告張雅君200萬元，及自起訴狀繕本送達翌
    日起至清償日止，按年息6%計算之利息（見附民卷第3頁）
    。嗣原告林天生於民國99年11月1日具狀追加被告張文豪、
    陳宥任、林士傑、李哲維、黃何賓及何景沛為本件被告，並
    追加訴之聲明：「被告等六人應連帶賠償原告林天生100萬
    元」（見本院卷第18頁）；又於99年12月23日具狀將起訴時
    訴之聲明第1項、第2項合併為訴之聲明第1項，並就上開追
    加之訴之聲明所請求之金額，再增列自起訴狀繕本送達翌日
    起至清償日止，按年息6%計算之利息，並聲明願供擔保聲請
    宣告假執行（見本院卷第38頁）；再於99年12月28日當庭將
    上開追加之訴之聲明所請求之金額減縮為60萬元（見本院卷
    第47頁）；末於100年1月18日當庭將對各被告所請求利息之
    利率均減縮為按年息5%計算（見本院卷第71頁）。原告林天
    生所為訴之追加，因基礎事實同一，餘則屬應受判決事項擴
    張及減縮，揆諸首揭規定，應予准許。
貳、實體方面：
一、原告起訴主張：
  (一)因原告林天生積欠被告王台正借款債務，被告王台正於97年
    11月10日晚間8時許，在原告張雅君任職之臺北市○○區○
    ○路210號莒光郵局要求還錢，並出言恐嚇原告張雅君稱「
    要死在你家」、「要一命抵四命」等語，使原告張雅君心生
    畏怖，致生危害於安全，並被迫調職，受有精神上之損害。
  (二)被告張文豪為替被告王台正處理債務，竟與被告王台正、陳
    宥任、李哲維、林士傑、黃何賓、何景沛共同基於強制之犯
    意聯絡，於97年11月11日下午，至臺北市○○區○○路397
    巷3號1樓原告林天生所經營之養生館處理上開債務，被告等
    以仗勢人多之脅迫方式，命養生館之會計師即訴外人雪珍不
    得離開店內並質問原告林天生之下落，師雪珍先稱林天生不
    在店內，嗣被告黃何賓等人等候一段時間後，自行於地下室
    房間內發現原告林天生並大喊「他在這裡」，被告李哲維、
    何景沛及林士傑聞訊衝至地下室，隨即由被告李哲維等人將
    原告林天生強拉至一樓大廳，再與被告林士傑、何景沛等人
    合力命原告林天生坐於大廳處，原告王台正即以電話通知張
    文豪、陳宥任到場，由被告張文豪、王台正與原告林天生談
    判債務償還事宜，而以此強暴、脅迫之方式，使原告林天生
    行無義務之事或妨害其行使權利。
  (三)被告王台正又於97年12月3日上午7時45分許，搭乘被告黃何
    賓駕駛之車牌號碼ER-3236號自小客車，另由被告何景沛駕
    駛車牌號碼BD-9282號自小客車搭載被告林士傑，乘原告林
    天生駕駛之車牌號碼5017-EH號自小客車載送其子上學回程
    途中，在臺北市○○區○○路58號前，一前一後將原告林天
    生所駕駛之車輛擋住，以此方式妨害原告林天生行使通行之
    權利。嗣由被告林士傑及李哲維下車敲原告林天生之車窗，
    示意原告林天生下車，原告林天生因見對方係之前到養生館
    討債之男子，故撥打110報警而不敢下車或開啟車窗，等候
    一段時間未見警察到場，遂將車輛往前往後輕微碰撞前後車
    輛欲駛離現場，被告黃何賓、何景沛見狀即下車，與被告林
    士傑、李哲維共同另行基於毀損器物之犯意聯絡，或持地上
    磚塊丟擊原告林天生車輛之前擋風玻璃，或以腳踹車門，致
    林天生車輛前擋風玻璃破裂毀損、車門凹陷不堪使用，足生
    損害於林天生。被告等人之上開犯行，業經本院以99年度易
    字第1558號刑事判決判處罪刑確定，爰依侵權行為規定，請
    求被告王台正賠償原告林天生300萬元、賠償原告張雅君200
    萬元，被告張文豪、陳宥任、林士傑、李哲維、黃何賓及何
    景沛就原告林天生遭3次不法侵害分別連帶賠償30萬元、20
    萬元及10萬元，被告王台正並應與被告張文豪、陳宥任、林
    士傑、李哲維、黃何賓及何景沛負連帶賠償責任等語。
  (四)並聲明：1.被告王台正應給付原告林天生300萬元、給付原
    告張雅君200萬元，及均自起訴狀繕本送達翌日起至清償日
    止，按年息5%計算之利息。2.被告張文豪、陳宥任、林士傑
    、李哲維、黃何賓、何景沛應連帶賠償原告林天生60萬元，
    及自100年1月19日起至清償日止，按年息5%計算之利息。3.
    願供擔保，聲請宣告假執行。
二、被告部分：
  (一)被告王台生以：原告夫婦自97年7月間起陸續開票向伊借款
    ，伊將房子賣掉連同積蓄共723萬元借予原告，惟原告所開
    立之支票自97年10月間隨即跳票；伊向原告林天生催討時，
    原告林天生竟藉詞其對外尚積欠數千萬元都未被追討，債權
    人還說要請其吃飯云云而拒絕清償，至於伊向原告張雅君催
    討時，則遭張雅君以與伊互不相識為由，否認曾開票予伊或
    自伊取得任何款項、借款非伊運用等語藉詞推託。又原告張
    雅君向伊借款時曾表示俟以上開款項購得羅東土地後，將償
    還借款並加計利潤予伊，惟就利息部分，伊分文未得，原告
    張雅君當庭表示伊曾受領利息，與實情有違，原告張雅君應
    舉證以實其說。此外，伊未曾向原告張雅君表示「我死給你
    看」，而係原告張雅君表示若伊再去向其催討借款，其將以
    死相逼，伊並未妨害原告之自由，且有些刑事判決所提及之
    場所伊根本未前往，縱使刑事判決伊行為不當，亦係肇因於
    原告欠債不還又利用法律常識陷伊於不義所致，原告亦應分
    擔責任，如今與就讀大學之兒子寄住於已婚女兒之住處，導
    致女兒與女婿間之紛爭，況伊催討債權卻涉訟達2年之久，
    精神受創甚鉅，須求助精神科醫師服藥度日，伊才是真正的
    受害者，原告之主張，洵不足採等語，資為抗辯。並聲明：
    原告之訴駁回。
  (二)被告張文豪以：伊被訴之犯罪事實僅有臺灣臺北地方法院檢
    察署98年度偵字第14352號起訴書所載犯罪事實(二)部分，其
    餘犯罪事實如：恐嚇張雅君、妨害林天生行使通行之權利、
    林天生車輛前擋風玻璃毀損及車門凹陷等部分，伊並未參與
    ，自與伊無關，伊就該等行為應毋庸負賠償之責。又伊於97
    年11月11日10時許與被告陳宥任到達養生館時，原告林天生
    已在大廳，故伊就原告林天生是否被強拉至大廳一節，毫無
    所悉，況當天除被告王台正等人及養生館之員工外，尚有原
    告林天生所找之訴外人游振松及道克明在場，且由游振松及
    道克明代表原告向伊道歉並主動協商，伊於協商過程中亦未
    對原告林天生施以任何強暴、脅迫手段。再者，原告迄未指
    明伊係侵害其何種權利、如何侵害其權利、造成其如何之損
    害及如何造成其受有損害等情舉證以實其說，原告之主張，
    洵不足採等語，資為抗辯。並聲明：1.原告之訴及假執行之
    聲請均駁回。2.如受不利益之判決，願供擔保，聲請宣告免
    為假執行。
  (三)被告陳宥任以：伊當時係被告張文豪之員工，因載被告張文
    豪前往養生館而在場，伊未曾與原告林天生交談，否認原告
    所指之犯行，也無法與原告和解等語，資為抗辯。並聲明：
    原告之訴駁回。
  (四)被告林士傑以：伊先前曾想與原告林天生洽談和解，若和解
    金額為60萬元，伊恐無法負擔，且追加起訴狀所記載之事實
   ，多與實情不符。又原告林天生就養生館當天情形作證時，
    曾證述其有找兩三個人過去，所以並不是被告數人對其一人
    ，至於毀損部分，如伊能力所及，伊願意賠償等語，資為抗
    辯。並聲明：原告之訴駁回。
  (五)被告李哲維以：伊於養生館並無限制原告林天生之行為，亦
    未咆哮或出言恐嚇，至於毀損部分，如伊能力所及，伊願意
    賠償等語，資為抗辯。並聲明：原告之訴駁回。
  (六)被告黃何賓以：伊與其他被告意見相同，當天在養生館時，
    原告林天生之朋友確實在場等語，資為抗辯。並聲明：原告
    之訴駁回。
  (七)被告何景沛以：伊不同意原告之請求等語，資為抗辯。並聲
    明：原告之訴駁回。
三、兩造不爭執之事實：
    被告等人之前揭行為，業經本院刑事庭以99年度易字第1558
    號刑事判決定罪科刑（被告王台正犯恐嚇危害安全罪，處拘
    役20日，共同以強暴、脅迫使人行無義務之事，處拘役30日
    ，共同以脅迫妨害人行使權利，處拘役20日，應執行拘役60
    日；被告張文豪共同以強暴、脅迫使人行無義務之事，處拘
    役40日；被告陳宥任共同以強暴、脅迫使人行無義務之事，
    處拘役20日；被告李哲維共同以強暴、脅迫使人行無義務之
    事，處拘役25日，共同以脅迫妨害人行使權利，處拘役15日
    ，共同損壞他人之汽車擋風玻璃及車門，處拘役5日，應執
    行拘役40日；被告林士傑共同以強暴、脅迫使人行無義務之
    事，處拘役25日，共同以脅迫妨害人行使權利，處拘役15日
    ，共同損壞他人汽車之擋風玻璃及車門，處拘役5日，應執
    行拘役40日；被告黃何賓共同以強暴、脅迫使人行無義務之
    事，處拘役20日，共同以脅迫妨害人行使權利，處拘役10日
    ，共同損壞他人汽車之擋風玻璃及車門，處拘役5日，應執
    行拘役30日；被告何景沛共同以強暴、脅迫使人行無義務之
    事，處拘役25日，共同以脅迫妨害人行使權利，處拘役10日
    ，共同損壞他人汽車之擋風玻璃及車門，處拘役5日，應執
    行拘役35日。拘役如易科罰金，均以1,000元折算1日），且
    除被告王台正提起上訴，經臺灣高等法院以99年度上易字第
    2533號刑事判決駁回上訴確定外，餘被告均未上訴而確定，
    有本院99年度易字第1558號刑事判決及臺灣高等法院以99年
    度上易字第2533號刑事判決在卷可稽（見本院卷第3至10頁
    反面、第89至91頁）。
四、得心證之理由：
    原告主張被告等人對渠2人有前揭不法侵害行為，致渠2人受
    有精神上痛苦及財產損害，依侵權行為法則，請求被告等人
    賠償（或連帶賠償）其所受之精神上損害及汽車之損害等語
    ，被告則均否認有何妨害原告林天生自由之不法行為，被告
    王台正否認恐嚇危害原告張雅君之安全，並分別以前揭情詞
    置辯，被告林士傑、李哲維自承有毀損原告林天生所駕駛之
    前揭自小客車之行為。是本件所應審究者，厥為：(一)被告王
    台正與原告間有無債務糾紛存在？(二)被告等人對原告2人是
    否分別有原告所指之前揭不法行為？(三)原告依侵權行為之法
    律關係，請求被告等賠償（或連帶賠償），有無理由？請求
    之金額是否妥適？茲析述如下：
    (一)查原告林天生與被告王台正係舊識，林天生從事不動產投
      資事業，因資金周轉需求，自95年間起陸續向被告王台正
      調借現金，迄97年10月間，借款金額累積約700萬元，期
      間林天生曾以其配偶即原告張雅君簽發之支票向被告王台
      正調借款項，惟原告林天生於97年下半年開始未正常繳付
      本息等情，業據原告林天生於檢察官偵訊及本院刑事庭審
      理時證述明確，並有被告王台正提出之支票及退票理由單
      1份附於該案刑事卷可稽。觀諸上開支票，分別係由原告
      林天生與張雅君所開立，其中原告張雅君共開立2張支票
      ，面額共220萬元，均已退票，足認被告王台正與原告夫
      妻間確有債務糾紛存在。
    (二)被告王台正曾至原告張雅君工作之地點催討債務數次，並
      於97年11月10日至原告張雅君工作之莒光郵局對之恫稱：
      「一命抵四命，要死在你家」等語之事實，業據原告張雅
      君於檢察官偵訊時以證人身分具結證述明確（見同上偵字
      卷(二)第24頁）；參以被告王台正亦曾於98年9月間至原告
      張雅君服務之西松郵局前，持寫有「張雅君無賴」、「張
      雅君白賊」、「張雅君惡毒」等足以貶損張雅君名譽文字
      之看板，在公開場所公然侮辱張雅君，經本院判決有罪確
      定，有本院99年簡上字第43號刑事判決1份存卷可參（見
      本院卷第42至45頁），足認被告王台正確曾為向原告張雅
      君追討債務而至原告張雅君工作地點，並因要債不成而口
      出惡言之舉，再參以被告王台正自承有對原告張雅君稱「
      我死給你看」等語，足見原告張雅君所指非虛。再被告王
      台正與原告林天生既屬舊識，對於原告林天生之家庭狀況
      亦有所瞭解，原告張雅君聽聞被告王台正此等話語自足心
      生畏怖。是被告王台正有原告張雅君所指此部分不法行為
      ，應堪認定。
    (三)被告等人於97年11月11日晚上，在前揭養生館對原告林天
      生為前揭不法行為之事實，業據原告林天生及證人師雪珍
      於檢察官偵訊及本院刑事庭審理時證述甚詳（原告林天生
      結證略稱：當時我本來在地下室的房間休息，我聽到有一
      群人進來的聲音，有王台正的聲音，很吵，我就把門反鎖
      ，有2個人來，打不開我的房間門，他們就上去向師雪珍
      拿鑰匙，拿到後就下來開門，就有兩個人，1人拉我一邊
      的手，把我帶上去一樓【見98年度偵字第14352號卷(二)第1
      2、42、43頁、本院刑事卷第92頁】；證人師雪珍證稱：
      當天一堆人要找林天生，上上下下的找，大約半小時到一
      小時後找到林天生，他們把他從樓下帶到樓上，問他一些
      有關他跟王台正的債務，他們找到林天生後，有打電話給
      張文豪，張文豪後來才跟陳宥任到。當天一開始林天生在
      地下室休息，他們找到他時，有二、三個小弟把他揪上來
      ，對他口氣不好等語【見本院刑事卷第95頁】），而被告
      黃何賓於警詢亦供稱：李哲維打電話給我，叫我去載他及
      他朋友阿傑一起去養生館，之後陸續有六、七人來，養生
      館負責人躲起來，之後我下去養生館地下室把負責人找上
      來，負責人不願意上去，李哲維、何景沛還有阿傑三人就
      下去把負責人硬拉上一樓，之後就由王台正向他追討債務
      。照片中編號20、21（指張文豪）就是老闆，在場的人都
      要聽老闆指示辦事，我是在現場聽何景沛說是照片中編號
      20、21的男子叫他們去的。當天何景沛用我電話打給陳宥
      任，何景沛講完電話又接著換我講，陳宥任在電話中告訴
      我老闆叫我們陪王台正去養生館處理債務等語，且於同日
      檢察官初訊時為相同之供述，並於檢察官第二次偵訊時具
      結證稱：在地下室發現林天生時，李哲維先衝下來，何景
      沛跟著下來，李哲維用手勾住林天生的手拉上去一樓，林
      士傑是到一樓時，再勾住林天的肩膀，一起帶到大廳等語
      （見同上偵字卷(一)第159至160、179至180頁，同上偵字卷
      (二)二第50頁），渠等所述之情節均大致相符，參以被告等
      人確實人多勢眾，在該養生館內抽煙、逗留，顯然足以影
      響該處之正常經營等情，有該養生館之監視器翻拍照片共
      14張存卷供參（見同上偵字卷(一)第92至98頁），足見被告
      等人確有藉此方式迫使原告林天生上樓與被告王台正、張
      文豪洽談債務清償事宜之情，此亦經前揭刑事判決所認定
      。是被告等人對原告林天生有此部分不法行為，應堪認定
      。
    (四)又被告王台正與李哲維、林士傑、黃何賓、何景沛等人於
      97年12月3日上午7時45分許，以前揭方式妨害林天生行使
      通行之權利之事實，業據原告林天生於檢察官偵訊及本院
      刑事庭審理時證述明確（其結證略稱：案發當天早上我載
      兒子去上學，兒子進校門後，我迴轉至萬壽路，感覺後面
      有車子跟，我車子就停路邊，就有兩部車一部停在我前面
      ，一部停我後面，車內下來五、六人，我從玻璃看是到我
      養生館來那些人，他們先用手敲我車窗、車頂，我趕快用
      手機打110，等二十分鐘，警察都沒來，我從後視鏡看有
      人將我輪胎的風嘴壓下去，我就倒車，慢慢要開出來，他
      們看我要走，就不知從何處拿磚頭敲我前擋風玻璃、車窗
      等處，我前後衝撞一下就開走等語，見同上偵字卷(二)第20
      至21頁、本院刑事卷第93頁正、反面），被告黃何賓於檢
      察官99年3月18日偵訊時亦供稱：「我先看到林天生的車
      停在路邊，我就停在他後面，當時何景沛的車已停在林的
      前面…林天生就開車往前撞何的車，再往後撞我的車，然
      後就開走」等語（見同上偵字卷(二)第49、50頁），堪認被
      告等人係故意擋住原告林天生所駕駛之車輛，有妨害原告
      林天生通行之權利甚明。再被告李哲維、林士傑、黃何賓
      、何景沛等人毀損原告林天生所駕駛之前揭自小客車之事
      實，業據被告李哲維等人於刑事案中供承在卷，並有卷附
      車損照片可考，亦堪認屬實。
    (五)按因故意或過失不法侵害他人之權利者，負損害賠償責任
      ；數人共同不法侵害他人之權利者，連帶負損害賠償責任
      ；不法侵害他人之身體、健康、名譽、自由、信用、隱私
      、貞操，或不法侵害其他人格法益而情節重大者，被害人
      雖非財產上之損害，亦得請求賠償相當之金額，民法第18
      4條第1項前段、第185條第1項前段、第195條第1項前段分
      別定有明文。而所謂自由權，係指自己之身體及精神上自
      由活動不受他人不法之干涉而言。又所謂侵害他人之自由
      ，並不以剝奪他人之行動或限制其行動自由為限，即以強
      暴、脅迫之方法，影響他人之意思決定，或對其身心加以
      威脅，使生危害，亦包括在內。本件被告對原告林天生為
      前揭不法行為，顯已不法侵害原告林天生之自由，且使原
      告精神上受有相當之痛苦；被告王台正對原告張雅君為前
      揭恐嚇危害安全之不法行為，使原告張雅君之意思自由受
      到相當之妨害，原告張雅君受此打擊，精神上必受有相當
      之痛苦。是原告2人基於侵權行為之法律關係，請求被告
      被告等應依侵權行為法律關係負損害賠償之責或連帶負損
      害賠償之責，即屬有據。
    (六)又按慰藉金之賠償須以人格權遭遇侵害，使精神上受有痛
      苦為必要，其核給之標準，則可斟酌雙方身分、資力與加
      害程度，及其他各種情形核定相當之數額，有最高法院51
      年臺上字第223號判例意旨參照。經查，原告林天生為高
      中畢業，從事不動產買賣生意，97年度所得約274,422元
      ，名下另有不動產及投資共270,320元，有財政部稅務電
      子閘門財產所得調件明細表在卷可稽（見本院卷第94至96
      頁），原告張雅君係中華郵政股份有限公司員工，97年度
      所得約90萬元，名下另有不動產及投資約2,567,380元，
      亦有財政部稅務電子閘門財產所得調件明細表在卷可稽（
      見本院卷第98至101頁），被告王台正為家庭主婦，97年
      度所得約5萬多元，財產及投資則共20,660元，有稅務電
      子閘門財產所得調件明細表附卷可憑（見本院卷第102、1
      03頁），被告張文豪、林士傑、李哲維、黃何賓、何景沛
      、陳宥任分別為大學畢業、專科畢業、高中肄業、高中畢
      業、高中畢業及專科肄業，分別從事餐廳投資、服務業、
      擺攤賣小吃、加油站工作及資訊業等，97年度所得分別為
      75,456元、200,000元、0元、289,000元、0元、0元，有
      稅務電子閘門財產所得調件明細表附卷可憑（見本院卷第
      104至112頁），本院審酌原告與被告王台正確存有債務糾
      紛，被告等人為追討債務而以前揭行為使原告心生畏怖及
      無法自由行動，事後亦無道歉悔悟之意，原告所受驚嚇及
      不安，及被告強制行為之程度等一切情狀，認原告張雅君
      請求被告王台正賠償之精神慰撫金以3萬元為適當，被告
      等人於97年11月11日對原告林天生所為不法行為部分，原
      告林天生請求被告等人連帶賠償精神慰撫金以10萬元為適
      當，被告王台正、黃何賓、何景沛、李哲維、林士傑於97
      年12月3日對原告林天生所為不法行為部分，原告林天生
      請求被告王台正等5人連帶賠償精神慰撫金以5萬元為適當
      ，逾此部分之請求則均無理由。再依民法第229條第2項規
      定：「給付無確定期限者，債務人於債權人得請求給付時
      ，經其催告而未為給付，自受催告時起，負遲延責任。其
      經債權人起訴而送達訴狀，或依督促程序送達支付命令，
      或為其他相類之行為者，與催告有同一之效力。」、同法
      第233條第1項前段規定：「遲延之債務，以支付金錢為標
      的者，債權人得請求依法定利率計算之遲延利息。」，原
      告主張被告王台正應自附帶民事起訴狀繕本送達翌日即99
      年7月3日起（見99年度附民字第270號卷刑事附帶民事訴
      訟起訴狀首頁被告王台正簽收繕本處）給付法定遲延利息
      ，自屬有據。原告主張被告張文豪、林士傑、李哲維、黃
      何賓、何景沛、陳宥任等人應自100年1月19日起至清償日
      止，給付法定遲延利息，亦屬有據。
    (七)至原告林天生請求被告黃何賓、何景沛、李哲維、林士傑
      應賠償其所駕駛之前揭汽車遭毀損所受之財產損害36,400
      元、精神慰撫金63,600元。惟查，原告林天生所駕駛之前
      揭遭毀損之汽車係屬斯克福有限公司所有，修車費用則由
      斯克服裝開發股份有限公司所支出，有該汽車之行車執照
      及估價單（均影本）在卷可稽（見臺灣臺北地方法院檢察
      署98年度聲拘字第73號卷、本院卷第85頁），原告並未舉
      證證明該等修車費用由其所負擔，自難認其因此受有財產
      上之損害。又依前揭民法第195條第1項規定，被害人得請
      求賠償非財產上之損害，以行為人不法侵害他人之身體、
      健康、名譽、自由、信用、隱私、貞操，或不法侵害其他
      人格法益而情節重大者為限，是原告林天生以被告黃何賓
      、何景沛、李哲維、林士傑毀損前揭其所駕駛之汽車為由
      ，請求被告黃何賓等賠償其精神慰撫金，即屬無據。
五、綜上所述，原告2人依侵權行為法則，原告張雅君請求被告
    王台正賠償3萬元，及自99年7月3日起至清償日止之法定遲
    延利息，原告林天生請求被告等人連帶賠償10萬元，及被告
    王台正自99年7月3日起，其餘被告自100年1月19日起，均至
    清償日止之法定遲延利息，與原告林天生請求被告王台正、
    黃何賓、林士傑、李哲維、何景沛連帶給付5萬元，及被告
    王台正自99年7月日起，被告黃何賓、林士傑、李哲維、何
    景沛自100年1月19日起，均至清償日止之法定遲延利息，均
    屬有據，應予准許，逾此數額之請求，均屬無據，應予駁回
    ；原告林天生請求黃何賓、何景沛、李哲維、林士傑賠償因
    毀損前揭其所駕駛之汽車之修車費及精神慰撫金，為無理由
    ，應予駁回。原告及被告張文豪陳明願供擔保，聲請宣告假
    執行及免為假執行，經核原告勝訴部分，所命給付之金額未
    逾新臺幣50萬元，應依職權宣告假執行，被告張文豪聲請宣
    告免為假執行核無不合，爰酌定相當之擔保金額准許之；原
    告其餘假執行之聲請，因該部分訴之駁回而失所依據，應予
    駁回。
六、本件為判決之基礎已臻明確，兩造其餘之陳述及所提其他證
    據，經本院斟酌後，認為均於判決之結果無影響，亦與本案
    之爭點無涉，自無庸逐一論述，併此敘明。
七、據上論結，原告之訴為一部有理由，一部無理由，並依民事
    訴訟法第385條第1項前段、第79條、第85條第1項、第2項、
    第389條第1項第5款、第392條第2項，判決如主文。
中    華    民    國   100    年    3     月    22    日
                  民事第六庭    法  官  林春鈴
以上正本係照原本作成。
如對本判決上訴，須於判決送達後20日內向本院提出上訴狀。如
委任律師提起上訴者，應一併繳納上訴審裁判費。
中    華    民    國   100    年    3     月    22    日
                                書記官  潘惠敏